【裁判字號】    95,交聲,901
【裁判日期】    951229
【裁判案由】    違反道路交通管理處罰條例聲明異議
【裁判全文】
臺灣臺北地方法院交通事件裁定         95年度交聲字第901號
原處分機關  臺北市交通事件裁決所
異議人即
受處分人    甲○○
上列異議人即受處分人因違反道路交通管理處罰條例案件，對於
交通部公路總局臺北區監理所中華民國九十五年九月十五日所為
之處分（原處分案號：北市裁二字第裁22-AEB783346號），聲明
異議，本院裁定如下：
    主      文
異議駁回。
    理      由
一、按汽車駕駛人，駕駛汽車經測試檢定有酒精濃度超過規定標
    準之情形者，處新臺幣（下同）一萬五千元以上六萬元以下
    罰鍰，並當場移置保管該汽車及吊扣其駕駛執照一年，道路
    交通管理處罰條例第三十五條第一項第一款定有明文。若機
    器腳踏車之駕駛人駕駛機器腳踏車，經測試檢定其吐氣所含
    酒精濃度超過每公升○‧二五毫克未滿○‧四毫克者，且於
    舉發通知單所載應到案日期前到案聽候裁決或提出申訴，經
    主管機關調查後仍認定前揭違規行為屬實者，依違反道路交
    通管理事件統一裁罰基準及處理細則（下稱處理細則）第四
    十四條第一項及違反道路交通管理事件統一裁罰基準表（下
    稱基準表）之規定，應對該駕駛人處以一萬五千元之罰鍰，
    並吊扣駕駛執照一年。
二、本件異議人即受處分人甲○○於民國九十五年八月十二日晚
    間三時四十九分許，騎乘車牌號碼ATY─099號重型機車，行
    經臺北市○○路○段時，經臺北市政府警察局大安分局敦化
    南路派出所警員乙○○攔停，並以呼氣酒精測試器對其測試
    結果，認其酒精濃度測定值為每公升○‧三六毫克，遂以受
    處分人有酒後駕車之違規行為為由，依違反道路交通管理處
    罰條例第三十五條第一項第一款之規定舉發，嗣受處分人於
    舉發通知單所載應到案日期前到案聽候裁決，經原處分機關
    調查結果，仍認受處分人確有「汽車駕駛人酒精濃度超過規
    定標準（○‧二五至○‧四）」之違規行為，乃依道路交通
    管理處罰條例第三十五條第一項第一款、處理細則第四十四
    條第一項及基準表等規定，於九十五年九月十五日以北市裁
    二字第裁22-AEB783346號裁決書裁罰受處分人一萬五千元，
    並吊扣駕駛執照一年在案。
三、受處分人異議意旨略以：當日僅在KTV內喝一小杯啤酒，飲
    酒完畢騎乘機車為警攔檢進行酒測，測試完畢警員口頭告知
    酒測值是○‧二八超過標準，伊認為當日僅喝一杯啤酒，酒
    測值不可能超過，要求重測卻遭拒絕，後來酒測值列印結果
    竟又為○‧三六，伊就拒絕在酒測單簽名，而且該酒測器使
    用頻繁，或已超過一千次之次數，其效力實值懷疑，為此聲
    明異議，請求撤銷原處分，改諭知不罰等語。
四、經查：
  (一)受處分人飲用啤酒酒類後，於前揭時間騎乘機車為警攔檢等
    情，為受處分人所不否認，且其呼氣酒精濃度測試結果達每
    公升○‧三六毫克，亦有呼氣酒精濃度測試單據一紙在卷可
    稽。受處分人雖陳稱員警口頭告知酒測值為○‧二八云云，
    惟本件酒測之經過及結果，業據證人即臺北市政府警察局大
    安分局敦化南路派出所警員乙○○於本院證稱：「當日我在
    忠孝東路、大安路口發現被告紅燈違規左轉，我就將他攔停
    ，發現受處分人身上有酒氣，並告知要對他進行酒測，我詢
    問他喝酒結束的時間，他說他剛從ＫＴＶ喝完酒出來‧‧‧
    我就問受處分人有無接受過酒測，受處分人說沒有，我就告
    知受處分人如果超過○‧二八（規定標準值是○‧二五，加
    上○‧○三的誤差）就要受罰，超過○‧五五要移送法辦，
    而且只能吹氣一次，於是就讓受處分人吹氣，而且一次就成
    功，酒測值是○‧三六，我有將機器上面顯示的數值○‧三
    六讓受處分人看，結果受處分人就要求再測試一次，而且還
    說他喝的很少，不可能會超過標準，可是依照規定，我不能
    讓他重複測試，所以就拒絕他的要求，在開單告發之後，受
    處分人表示他沒有錢繳交罰款，而且拒絕在舉發通知單、酒
    測單簽名，所以我就記載拒簽的理由。」、「（問：對於受
    處分人指稱你口頭告知酒測值為○‧二八等語，有何意見？
    ）○‧二八是我告知他構成交通違規的標準，但是他的酒測
    值是○‧三六，我有將酒測器拿給他看。」等語明確（見本
    院九十五年十一月十三日訊問筆錄），足見證人乙○○係告
    知超過每公升○‧二八毫克將達行政處罰之標準，至於受處
    分人實際測試得出之呼氣酒精濃度應為每公升○‧三六毫克
    無訛，此觀上開酒精濃度測試單之列印數值自明，受處分人
    辯稱員警告知酒測值為○‧二八云云，顯不足採信。
  (二)又本件測試當時僅有受處分人一人接受測試，此據證人乙○
    ○陳明在卷（見同上筆錄），已無與其他測試者之測試結果
    混淆之可能；而該器號「4294/024929」之呼氣酒精測試器
    係獲經濟部標準檢驗局檢定合格，其檢定日期為九十四年十
    二月十日，有效期限為一年，有該局九十四年十二月十二日
    之呼氣酒精測試器檢定合格證書一紙在卷可稽，於本件用以
    對受處分人施測時之九十五年八月十二日，尚在一年之有效
    期限內，且該測試器自九十五年三月五日起首次進行測試（
    酒測單案號編號為○○一號）至本件受處分人九十五年八月
    十二日接受測試（酒測單案號編號為○五二號），僅進行數
    十件之測試，有臺北市政府警察局大安分局檢送之該局九十
    五年八月酒測值列印單登記本一份在卷可按，自無使用次數
    過多影響其效能或準確度之問題。受處分人坦承飲酒駕車，
    惟辯稱僅飲用一杯啤酒，酒測值不可能到達○‧三六，酒測
    器效力令人懷疑云云，顯屬事後卸責之詞，不足採信。本件
    受處分人違規行為明確，應依法裁罰。
五、綜上所述，受處分人確有騎乘機車經測試檢定有酒精濃度超
    過規定標準（每公升○‧二五毫克未滿○‧四毫克）之違規
    行為，且已於應到案日期前到案提出申訴，從而原處分機關
    依道路交通管理處罰條例第三十五條第一項第一款、處理細
    則第四十四條第一項暨基準表之規定，裁處受處分人罰鍰一
    萬五千元，並吊扣駕駛執照一年，核無違誤。本件受處分人
    之異議為無理由，自應裁定將其異議駁回。
據上論斷，應依道路交通案件處理辦法第十九條，裁定如主文。
中    華    民    國    95    年    12    月    29    日
                  交通法庭法  官  林庚棟
以上正本證明與原本無異。
如不服本裁定應於送達後五日內向本院提出抗告狀。
                          書記官  殷玉芬
中    華    民    國    96    年    1     月    4     日


司法院資訊處製作；財團法人民間司法改革基金會備份。
